Inventaris van het archief van het Rijkszuivelconsulentschap voor Kaas te Arnhem: archief, (1950) 1959-1971 (1973)
Nationaal Archief, Den Haag
- TAAK, II.
  - KAASCONTROLE EN -KEURINGEN, B.
    - Stukken betreffende een onderzoek naar en adviezen op het terrein van de kwaliteitsaanduiding, 1958-1970; 91-100; 10 omslagen
      - Rapporten over de kaaskeuringen van de Vakschool voor Zuivelbereiders door de Consulent, met correspondentie, getypt, gestencild 1958-1961, 91; 1 omslag
      - Stukken betreffende een advies aan de Directeur van het Veeteelt en Zuivelwezen over een conceptbeschrijving van de Nederlandse Kaassoorten, getypt 1958-1963, 92; 1 omslag
      - Stukken betreffende Franse bezwaren tegen de aanduiding "fromage du type Roquefort" in een gepubliceerd rapport van de Consulent 1960, 93; 1 omslag
      - Stukken betreffende adviezen van de Consulent bij totstandkoming van de Rijkskaasmerkenbeschikking 1962, getypt 1961-1962, 94; 1 omslag
      - Stukken betreffende besprekingen van de Consulent met de Minister en diverse instanties naar aanleiding van enige vragen van de Inspecteur van het Zuivelwezen op het terrein van de kaasbereiding, getypt, gestencild 1963, 95; 1 omslag
      - Ingekomen "schets van een systeem van bemonstering en beboeting van watergehalteovertredingen bij kaas" met bijlagen. Anoniem, getypt, gestencild 1963, 96; 1 omslag
      - Ingekomen notulen van de vergaderingen van de Commissie Kwaliteitsaanduiding in de kaashandel van de Nederlandse Kaasunie, geschreven, gestencild 1964-1970, 97; 1 omslag
      - Correspondentie met de Nederlandse Kaasunie over Keuringsreglement voor Kwaliteitsaanduiding van de kaas van de aangesloten leden en de uitvoering daarvan, met bijlagen, gestencild 1964-1968, 98; 1 omslag
      - Stukken betreffende een studiebezoek van de Consulent aan de Fa. Hutin te Blaise en enkele zuivelcontrole-instellingen te Parijs, getypt 6-10 maart 1967 1967, 99; 1 omslag
      - Stukken betreffende een reis van de Consulent naar de Ueberwachungstelle te Krefeld, Duitsland, ter deelneming aan een kaaskeuring, getypt 19 april 1967 1967, 100; 1 omslag
  - VOORLICHTING, C.
    - Stukken betreffende de medewerking aan kaastentoonstellingen en -demonstraties, getypt, gestencild, 1955-1968; 101; 1 omslag
    - Stukken betreffende de begeleiding van buitenlanders bij studiereizen in Nederland ter bestudering van de kaasbereiding, geschreven, getypt, 1958-1972; 102; 1 omslag
    - Referaten, bestemd voor publikatie in het maandblad "Landbouwdocumentatie" van de Stichting Landbouwpublikaties en -documentatie (Pudoc) te Wageningen en andere vakbladen, genummerd 1-748, getypt, 1959-1973; 103; 1 pak.
    - Stukken betreffende door de Consulent gepubliceerde artikelen over de kaasbereiding in vaktijdschriften, getypt, 1959-1973; 104-105; 2 osmlagen
      - 1959-1967, 104
      - 1968-1973, 105
    - Nieuwe minuten van jaaroverzichten van het Rijkszuivelconsulentschap voor kaas, bestemd voor verwerking in het Verslag van de landbouw, met correspondentie met de Directeur van Veeteelt- en Zuivelaangelegenheden, getypt, 1960-1969; 106; 1 omslag
      het jaaroverzicht over 1961 werd niet aangetroffen.
    - Correspondentie houdende inlichtingen over diverse kaassoorten, getypt, 1964-1965; 107; 1 omslag
    - Stukken betreffende de opzet van voorlichtingsavonden en kaaskeuringen door de Federatie van Verenigingen van Kaashandelaren en het Nederlands Zuivelbureau, geschreven, getypt, 1964-1968; 108; 1 omslag
    - Stukken betreffende het optreden als leraar melkkunde aan de cursus instructeur machinaal melken, gestencild, 1969-1972; 109; 1 omslag
  - DIVERSEN, D.
    - Ingekomen rapporten van de Commission Européenne d'Etude des conventions sur le Commerce International des Produits Laitiers en van de Nederlandse afgevaardigde over de internationale benaming van kaassoorten, getypt, gedrukt, 1950-1958; 110; 1 omslag
    - Stukken betreffende de deelname van de Consulent aan de 15e Milchwirtschaftliche Woche 1967 getypt, gestencild, gedrukt 25-27 april 1967, 111; 1 omslag
    - Stukken betreffende het bezoek van de Consulent aan de Allgemeine Nahrungs- und Genussmittel Ausstellung te Keulen 4 oktober 1967, 112; 1 omslag
    - Stukken betreffende een studiebezoek van de Consulent aan de Nationale Zuiveldienst en enkele Kaasbedrijven in België, getypt 13-14 juni 1968, 113; 1 omslag
    - Stukken betreffende een bezoek van de Consulent aan de Internationale Voedingsmiddelententoonstelling (S.I.A.L.) te Parijs, getypt, gestencild, gedrukt 27 oktober-4 november 1968, 114; 1 omslag
    - Stukken betreffende de deelname van de Consulent aan het Symposium Milkproduct of the future in Londen, getypt, gestencild, gedrukt 3-5 april 1973, 115; 1 omslag
- NEVENACTIVITEITEN, III.
  - RAPPORTEUR VAN INTERNATIONALE ZUIVELCONGRESSEN, 1956-1960, A.
    - Stukken betreffende het optreden van de Consulent als rapporteur voor het Internationaal Zuivelcongres in Rome, getypt, gestencild, 1956; 116; 1 omslag
    - Stukken betreffende het optreden van de Consulent als rapporteur voor het Internationaal Zuivelcongres in Londen, getypt, gestencild, 1959; 117; 1 omslag
  - LID VAN DE JURY VAN DE STICHTING NEDERLANDS NATIONAAL KAASKEURCONCOURS TE WOERDEN, 1960-1971, B.
    - Stukken inzake het optreden als jurylid van de Stichting Nederlands Nationaal Kaaskeurconcours te Woerden van de Woerdense Vereniging van Kaashandelaren door de Consulent, geschreven, getypt, gestencild, 1960-1971; 118-120; 3 omslagen
      - 1960-1962, 118
      - 1963-1965, 119
      - 1969-1971, 120
    - Ingekomen notulen van de Vergaderingen van het Algemeen Bestuur en de Jury van de Stichting Nederlands Nationaal Kaaskeurconcours te Woerden, met agenda's en bijlagen, gestencild, 1963-1971; 121-123; 3 omslagen
      - 1963-1964, 121
      - 1966-1968, 122
      - 1969-1971, 123
    - Foto van de ereprijs van het Nederlands Nationaal Kaaskeurconcours te Woerden, bestaande uit een gouden kaasboor z.j. (ca. 1966), 124; 1 stuk
  - LID-NOTULIST VAN DE STAATSCOMMISSIE VOOR DE KWALITEITSBEVORDERING VAN KAAS (ZGN. COMMISSIE WELLEN), 1961-1968, C.
    - Agenda's en notulen van 4e Staatscommissie voor de Kwaliteitsbevordering van Kaas, getypt, gestencild, 1964-1968; 125-126; 2 omslagen
      - 1964-1966, 125
      - 1967-1968, 126
    - Notulen van de vergaderingen van de Subcommissie Nationaliteits/Kwaliteitsmerking van Kaas, getypt, gestencild, met bijlagen, 1965-1968; 127-129; 3 omslagen
      - 1965-1966, 127
      - 1967, 128
      - 1967-1968, 129
    - Notities, behorende bij de vergaderingen van de Subcommissie Nationaliteits/Kwaliteitsmerking van Kaas, geschreven, getypt, 1965-1966; 130; 1 omslag
    - Notulen van de Subcommissie Bewaringsomstandigheden, getypt, gestencild, 1965-1967; 131; 1 omslag